臺灣高雄地方法院刑事判決　　　　　　　94年度訴字第3748號
　　公　訴　人　臺灣高雄地方法院檢察署檢察官
　　被　　　告　乙○○
　　　　　　　　　　　　（現於臺灣高雄女子監獄執行中）
上列被告因偽造文書等案件，經檢察官提起公訴（94年度偵字第
3013 號）， 被告經訊問後為有罪之陳述，本院合議庭裁定由受
命法官獨任進行簡式審判程序，並判決如下：
    主  文
乙○○共同連續行使變造私文書，足以生損害於公眾及他人，處
有期徒刑伍月，如易科罰金，以佰元折算壹日。
    事實及理由
一、本件被告乙○○所犯係死刑、無期徒刑、最輕本刑為3 年以
    上有期徒刑以外之罪，其於準備程序中就被訴事實為有罪之
    陳述，經審判長告知簡式審判程序之旨，並聽取公訴人及被
    告之意見後，本院合議庭認宜進行簡式審判程序，依刑事訴
    訟法第273 條之1 第1 項規定，合議裁定由受命法官獨任進
    行簡式審判程序，合先敘明。
二、乙○○於民國92年11月間明知自己已無支付能力，及其華南
    商業銀行（下稱華銀）信用卡尚未繳交之消費款已屆刷卡額
    度上限，竟夥同姓名不詳綽號「小鄭」之成年男子，共同基
    於意圖為自己不法所有及變造文書之犯意聯絡，由乙○○於
    92年11月14日撥打電話至華銀信用卡客服中心，向承辦人員
    要求將乙○○所申用信用卡（卡號0000000000000000，下稱
    本件信用卡帳戶）之刷卡額度由新臺幣（下同）30,000元提
    高為90,000元，次日（15日）再度要求提高額度至135,000
    元，承辦人員告知需分別轉帳至少60,000元及45,000元至本
    件信用卡帳戶內始能調高刷卡額度，乙○○與「小鄭」之男
    子即於同日及次日僅以中國信託商業銀行之自動櫃員機轉帳
    2 筆各20元至本件信用卡帳戶，並在不詳處所將該2 張轉帳
    存根分別變造為轉帳60,000元、45,000元後，由乙○○於92
    年11月14、15日，連續在高雄市○○路某處，將該2 紙變造
    後之轉帳存根傳真至華南商業銀行，而行使變造私文書，使
    華銀行員陷於錯誤而提高乙○○本件信用卡之刷卡額度，足
    以生損害於華銀。乙○○隨即於92年11月14日、15日至信用
    卡特約商店刷卡購買詐得總價達53,620元之財物，並支付「
    小鄭」2 萬元佣金，刷卡消費款則完全未償付。嗣華銀於92
    年11月17日接獲財金資訊股份有限公司所提供之乙○○轉帳
    資料，始發現乙○○上開變造轉帳存根及詐欺取財等行為。
    案經華銀告訴及臺北縣政府警察局中山分局移送臺灣臺北地
    方法院檢察署呈請臺灣高等法院檢察署移轉臺灣高雄地方法
    院檢察署偵查起訴。
三、本件證據部分除補充：「被告於本院準備程序及審判程序中
    之陳述」外，餘均引用檢察官起訴書所載（如附件）。訊據
    被告對上揭事實坦承不諱，且依被告持本件信用卡之刷卡紀
    錄，確實於92年11月14分別在家樂福高雄愛河店、歐禮洋行
    消費刷卡9,360 、10,000元，於92年11月15日分別在歐禮洋
    行、家樂福高雄十全店消費刷卡20,000、14,260元，此分別
    有被告簽名於上開消費刷卡單支單據在卷可憑（見臺灣臺北
    地方法院檢察署93年度偵字第6152號卷第14、18、19、22、
    23頁）。再被告與「小鄭」分別於92年11月14日、92年11月
    15日將自中國信託ATM 之交易明細變造成轉帳60,000、45,0
    00元至本件信用卡帳戶，此有變造之中國信託轉帳存根聯影
    本2 紙在卷可查（見臺灣臺北地方法院檢察署93年度偵字第
    6152號卷第15、16頁）。足認被告之自白與事實相符，本件
    事證明確，被告確有與「小鄭」共同變造不實之轉帳紀錄以
    提高信用卡額度，並持該信用卡至特約商店消費，共詐得財
    物達53,620元之事實，堪以認定，應依法論科。
四、核被告乙○○所為，其變造中國信託轉帳存根聯後交付給華
    銀行員之行為，係犯刑法第216 條、第210 條之行使變造私
    文書罪；其持華銀行員因陷於錯誤而提高信用卡消費額度後
    之刷卡消費行為，係犯刑法第339 條第1 項之詐欺取財罪。
    被告與「小鄭」間就上開犯行，均有犯意聯絡及行為分擔，
    應依刑法第28條之規定，論以共同正犯。被告變造私文書之
    行為後進而行使，其變造之低度行為應為行使之高度行為所
    吸收，不另論罪。被告先後於92年11月14 日 及92年11月15
    日2 次行使變造私文書之行為及4 次刷卡消費行為，均時間
    緊接，均觸犯構成要件相同之罪名，均顯係基於概括犯意反
    覆為之，均應依刑法第56條之規定為連續犯，並加重其刑。
    又被告所犯連續行使變造私文書罪與連續詐欺罪間，具有方
    法目的之牽連關係，應依刑法第55條後段之規定，從一重之
    連續行使變造私文書處斷。爰審酌被告正值青年，不思以正
    當工作賺取金錢，為滿足一己之私欲，以非法方式令銀行對
    其信用能力產生誤信，而提高其刷卡消費之額度，危害交易
    金融秩序，所生危害不輕，惟犯後坦承犯行，態度尚稱良好
    ，以及犯罪之手段、目的、所得之財物等一切情狀，量處如
    主文所示之刑，並諭知易科罰金之折算標準，以示懲儆。
據上論斷，應依刑事訴訟法第273 條之1 第1 項、第299 條第1
項前段、第310 條之2 、第454 條第2 項，刑法第28條、第56條
、第216 條、第210 條、第339 條第1 項、第55條、第41項第1
段前段，罰金罰鍰提高標準條例第1 條前段、第2 條，判決如主
文。
本案經檢察官甲○○到庭執行職務。
中　　華　　民　　國　　94　　年　　11　　月　　21　　日
                  刑事第二庭    法　官  何佩陵
以上正本證明與原本無異。
如不服本判決，應於判決送達後10日內，向本院提出上訴狀。
中　　華　　民　　國　　94　　年　　11　　月　　22　　日
                                書記官  張家瑜
附錄本案判決論罪科刑法條：
刑法第210 條：
偽造、變造私文書，足以生損害於公眾或他人者，處5 年以下有
期徒刑。
刑法第216 條：
偽造、變造私文書，足以生損害於公眾或他人者，處5 年以下有
期徒刑。
刑法第339 條第1 項
意圖為自己或第三人不法之所有，以詐術使人將本人或第三人之
物交付者，處5 年以下有期徒刑、拘役或科或併科1,000 元以下
罰金。
